臺灣臺北地方法院刑事判決　　　　　　 100年度易字第1424號
公　訴　人　臺灣臺北地方法院檢察署檢察官
被　　　告　黃亞萍
選任辯護人　李敬之律師
　　　　　　呂秋律師
　　　　　　曾酩文律師
上列被告因竊盜案件，經檢察官提起公訴（100年度偵字第8575
號），因被告於準備程序中就被訴事實為有罪之陳述，經本院裁
定適用簡式審判程序，茲判決如下：
    主  文
黃亞萍犯攜帶兇器竊盜罪，共貳罪，各處有期徒刑陸月，如易科
罰金，均以新臺幣壹仟元折算壹日，扣案之美工刀壹支沒收之。
應執行有期徒刑玖月，如易科罰金，以新臺幣壹仟元折算壹日，
緩刑貳年。扣案之美工刀壹支沒收之。
    事  實
一、黃亞萍意圖為自己不法之所有，攜帶自己所有、客觀上可為
    兇器使用之美工刀1支在身，先於民國100年3月17日19時許
    ，至臺北市大安區○○○路○段8號1樓之「ACCESSORIZE」精
    品店內，以美工刀割下商品標籤條碼之方式，竊取手環1只
    、耳環5對及戒指1只得手；復另起為自己不法之所有之意圖
    ，於同年4月7日19時許，在上址精品店內，以同開方式竊取
    耳環1對得手後藏於袖口內，嗣為店員羅翎云當場發現報警
    處理，並扣得上開美工刀1支。
二、案經「ACCESSORIZE」精品店羅翎云訴由臺北市政府警察局
    大安分局報告臺灣臺北地方法院檢察署檢察官偵查起訴。
    理  由
一、本件被告黃亞萍所犯攜帶兇器竊盜罪，係死刑、無期徒刑、
    最輕本刑為3年以上有期徒刑以外之罪，亦非高等法院管轄
    之第一審案件，於本院準備程序進行中，被告先就被訴事實
    為有罪之陳述，經告知被告簡式審判程序之旨，並聽取公訴
    人及被告之意見後，本院裁定進行簡式審判程序，是本件之
    證據調查，依刑事訴訟法第273條之2規定，不受同法第159
    條第1項、第161條之2、第161條之3、第163條之1及第164條
    至第170條規定之限制，合先敘明。
二、上揭犯罪事實，業據被告於本院審理中坦承不諱，核與證人
    即告訴人羅翎云指述情節相符，復有臺北市政府警察局大安
    分局物品發還領據1紙、ACCESSORIZE孔雀寶石女用耳環翻拍
    照片1張、監視器錄影畫面翻拍照片5張及扣案之美工刀1支
    可證，故被告於審理中任意性自白與事實相符，堪以採信，
    本件事證明確，被告犯行洵堪認定，應依法論科。
三、按行為後法律有變更者，適用行為時之法律，但行為後之法
    律有利於行為人者，適用最有利於行為人之法律，刑法第2
    條第1項定有明文。於被告行為後，刑法第321條第1項第3款
    規定於100年1月26日經總統公布修正，於同年月28日生效，
    有關該條款前、後規定之構成要件均屬相同，但修正前之法
    定刑為「6月以上、5年以下有期徒刑」，而修正後之法定刑
    則為「6月以上、5年以下有期徒刑，得併科新臺幣10萬元以
    下罰金」，比較新、舊法之結果，被告行為時之舊法對被告
    較為有利，揆諸前開刑法第2條第1項前段之規定，本件自應
    適用被告行為時之舊法
四、復按刑法第321條第1項第3款之攜帶兇器竊盜，只須行竊時
    ，攜帶具有危險性之兇器為已足，並不以將該兇器自他地攜
    往行竊地為必要，又所謂兇器，其種類並無限制，凡客觀上
    足對人之生命、身體、安全構成威脅，具有危險性之兇器均
    屬之（臺灣高等法院88年法律座談會、最高法院79年臺上字
    第5253號判例參照），本件被告竊盜商品時所使用之美工刀
    1 支，客觀上足對人之生命、身體、安全構成威脅，具有危
    險性，當屬兇器無訛，故核被告所為，均係犯修正前刑法第
    321條第1項第3款之攜帶兇器竊盜罪。被告所犯上開2罪，犯
    意各別，行為互異，應予分論併罰。爰審酌被告因一時貪念
    ，短時間內為2次竊盜，侵害同一告訴人財產權，固應予非
    難，惟被告事後已與告訴人達成和解，並賠償其損失，取得
    告訴人之原諒，有和解書1紙在卷可憑，兼衡被告犯後於本
    院審理中始坦承犯行之態度，及其犯罪動機、目的、手段、
    生活狀況、智識程度等一切情狀，分別量處如主文所示之刑
    及定應執行刑，並均諭知易科罰金之折算標準。又查被告未
    曾因故意犯罪受有期徒刑以上刑之宣告，有臺灣高等法院被
    告前案紀錄表1份附卷可佐，其此次僅因一時失慮致罹刑典
    ，經此教訓應能知所警惕而無再犯之虞，本院綜核其個人與
    家庭環境各情，現又已如數賠償告訴人之損失，且與告訴人
    達成和解，均如上述，本院認其所受之刑之宣告以暫不執行
    為適當，並諭知緩刑2年，以啟自新。至扣案之美工刀1 支
    ，為被告所有，並供本件犯罪所用之物，業據被告自承在卷
    ，爰併依刑法第38條第1項第2款沒收之。
據上論斷，應依刑事訴訟法第273條之1、第299條第1項前段，刑
法第2條第1項後段、第41條第1項前段、第8項、第51條第5款、
第38條第1項第2款、第74條第1項第1款，修正前刑法第321條第1
項第3款，刑法施行法第1條之1，判決如主文。
本案經檢察官趙雪瑛到庭執行職務。
中    華    民    國    100   年     6    月    16    日
                  刑事第十三庭  法  官  林瑋桓
以上正本證明與原本無異。
如不服本判決應於收受送達後10日內向本院提出上訴書狀，並應
敘述具體理由；其未敘述上訴理由者，應於上訴期間屆滿後20日
內向本院補提理由書（均須按他造當事人之人數附繕本）「切勿
逕送上級法院」。告訴人或被害人如對於本判決不服者，應具備
理由請求檢察官上訴，其上訴期間之計算係以檢察官收受判決正
本之日期為準。
                                書記官  鄭伊芸
中    華    民    國    100   年     6    月    16    日
附錄本案論罪科刑法條：
中華民國刑法第321條
犯竊盜罪而有左列情形之一者，處6 月以上、5 年以下有期徒刑
：
一、於夜間侵入住宅或有人居住之建築物、船艦或隱匿其內而犯
    之者。
二、毀越門扇、牆垣或其他安全設備而犯之者。
三、攜帶兇器而犯之者。
四、結夥三人以上而犯之者。
五、乘火災、水災或其他災害之際而犯之者。
六、在車站或埠頭而犯之者。
前項之未遂犯罰之。